en: Beef chuck
fr: Paleron de boeuf

en: Braised beef chuck, Boiled beef chuck
fr: Paleron de boeuf braisé, Paleron de boeuf bouilli

en: Beef bolar-blade
fr: Boule de macreuse de boeuf

en: Grilled beef bolar-blade, Pan-fried beef bolar-blade
fr: Boule de macreuse de boeuf grillée, Boule de macreuse de boeuf poêlée

en: Roasted beef bolar-blade, Baked beef bolar-blade
fr: Boule de macreuse de boeuf rôtie, Boule de macreuse de boeuf cuite au four

en: Braised beef neck
fr: Collier de boeuf braisé
hr: Pirjani goveđi vrat
lt: Troškinta jautienos sprandinė

en: Beef cheek
fr: Joue de boeuf
hr: Goveđi obraz
ja: 牛ほほ肉

en: Braised beef cheek, Boiled beef cheek
fr: Joue de boeuf braisée, Joue de boeuf bouillie

en: Frozen beef cheek
fr: Joue de boeuf surgelée

en: Beef thin flank
fr: Hampe de boeuf

en: Grilled beef thin flank, Pan-fried beef thin flank
fr: Hampe de boeuf grillée, Hampe de boeuf poêlée

en: Grilled beef topside, Pan-fried beef topside
fr: Tende de tranche de boeuf grillée, Tende de tranche de boeuf poêlée

en: Beef flank steak
fr: Bavette d'aloyau de boeuf, Bavette d'aloyau
hr: Goveđi odrezak s boka
ja: 牛フランク

en: Grilled beef flank steak, Pan-fried beef flank steak
fr: Bavette d'aloyau de boeuf grillée, Bavette d'aloyau de boeuf poêlée

en: Frozen beef flank steak
fr: Bavette d'aloyau de boeuf surgelée, Bavette d'aloyau surgelée

en: Braised beef
fr: Boeuf braisé
hr: Pirjana govedina
lt: Troškinta jautiena

en: Beef round
fr: Gîte à la noix de boeuf
hr: Goveđe okruglo
ja: 牛もも肉

en: Cooked beef round
fr: Gîte à la noix de boeuf cuit

en: Frozen beef round
fr: Gîte à la noix de boeuf surgelé

en: Beef sirloin steak
fr: Faux-filet de boeuf
hr: Goveđi odrezak
ja: 牛サーロイン